臺灣高等法院民事判決
108年度上字第93號
上  訴  人 詹智皓
訴訟代理人 盧之耘律師
被  上訴人 廖志明
上列當事人間請求侵權行為損害賠償事件，上訴人對於中華民國
107年11月23日臺灣臺北地方法院106年度訴字第3736號第一審判
決提起上訴，本院於109年8月26日言詞辯論終結，判決如下：
    主      文
原判決關於命上訴人給付被上訴人逾新臺幣壹佰零柒萬捌仟參佰
肆拾元本息部分，及該部分假執行之宣告，暨命上訴人負擔訴訟
費用之裁判均廢棄。
上開廢棄部分，被上訴人在第一審之訴及假執行之聲請均駁回。
其餘上訴駁回。
第一審關於命上訴人負擔訴訟費用部分、第二審訴訟費用，由被
上訴人負擔百分之五十四，餘由上訴人負擔。
    事實及理由
一、被上訴人主張：上訴人於民國104年11月15日下午4時11分許
    ，騎乘車牌號碼00-00號大型重型機車，沿新北市三峽區大
    埔路台7乙線往三峽市區方向行駛，行經該路段約3.8公里處
    ，本應注意車前狀況，並隨時採取必要之安全措施，依當時
    天候晴、日間自然光線、路況良好無缺陷，並無不能注意之
    情事，詎上訴人竟疏未注意，貿然超車前行，撞擊同向前方
    由被上訴人所騎乘車號00-00號大型重型機車（下稱系爭重
    型機車），以致被上訴人因而人車倒地（下稱系爭事故），
    受有左脛骨腓骨開放粉碎性骨折併大片軟組織壞死、左膕動
    脈損傷之傷害，並造成系爭重型機車、安全帽、防摔衣等財
    物受損，致被上訴人受有㈠增加生活上需要之支出：住院醫
    療費、膳食費及醫療用品費用共計新臺幣（下同）27萬2,06
    8元、就醫往返車資費用1萬2,103元、復健及車資費用2,400
    元、看護費用27萬2,000元。㈡不能工作之薪資損失：11萬2,
    307元；㈢減少勞動能力之損失：330萬9,303元；㈣系爭重型
    機車、安全帽、防摔衣等財物損失：12萬2,050元；㈤精神慰
    撫金：60萬元，共計470萬2,231元之損害，扣除其與有過失
    應負50%責任，爰依民法第184條第1項前段、第191條之2、
    第193條第1項、第195條第1項前段規定，請求上訴人給付被
    上訴人235萬1,116元，及加計自刑事附帶民事起訴狀繕本送
    達翌日即106年6月14日起算之法定遲延利息等語。（原審為
    上訴人敗訴之判決，上訴人聲明不服，提起上訴。至被上訴
    人請求超逾上開部分，未據其聲明不服，該部分非本院審理
    範圍）。並於本院聲明：上訴駁回。
二、上訴人則以：被上訴人請求賠償之病房費差額12萬5,000元
    、膳食費2,570元與系爭事故並無相當因果關係，應予扣除
    。又依105年3月21日長庚醫療財團法人林口長庚紀念醫院（
    下稱林口長庚醫院）診斷證明書所載，被上訴人於系爭事故
    發生後僅需人照護1個月，且被上訴人於104年11月16日至11
    月25日、106年3月22日至3月30日住加護病房，亦無聘請看
    護之必要。被上訴人就不能工作之薪資損失及減少勞動能力
    之損失重複請求，且其勞動能力減損之比例應以林口長庚醫
    院鑑定之46%為計算。又被上訴人並未舉證證明安全帽、防
    摔衣因系爭事故破損及實際損失金額，且請求之精神慰撫金
    60萬元亦屬過高。此外，被上訴人已領取強制汽車責任保險
    理賠金47萬元，依強制汽車責任保險法第32條規定，應予扣
    除等語，並於本院聲明：㈠原判決不利於上訴人部分廢棄。㈡
    上開廢棄部分，被上訴人在第一審之訴及假執行之聲請均駁
    回。㈢如受不利之判決，願供擔保，請准宣告假執行。
三、兩造不爭執事項：
  ㈠上訴人於104年11月15日下午4時11分許，騎乘車牌號碼00-00
    號大型重型機車，沿新北市三峽區大埔路台7乙線往三峽市
    區方向行駛，行經該路段約3.8公里處，撞擊同向前方由被
    上訴人所騎乘系爭重型機車，以致被上訴人因而人車倒地，
    受有左脛骨腓骨開放粉碎性骨折併大片軟組織壞死、左膕動
    脈損傷之傷害。
　㈡被上訴人因系爭事故支出就醫往返車資費用1萬2,103元、復
    健及車資費用2,400元。
　㈢被上訴人已領取強制汽車責任保險理賠金47萬元。
四、被上訴人主張其得請求上訴人賠償因系爭事故所受損害235
    萬1,116元等語，為上訴人所否認，並執前詞置辯。經查：
  ㈠上訴人就系爭事故之發生有無過失?上訴人應否負過失侵權行
    為損害賠償責任？
　　按因故意或過失，不法侵害他人之權利者，負損害賠償責任
    。汽車、機車或其他非依軌道行駛之動力車輛，在使用中加
    損害於他人者，駕駛人應賠償因此所生之損害，民法第184
    條第1項前段、第191條之2前段分別定有明文。又汽車在同
    一車道行駛時，除擬超越前車外，後車與前車之間應保持隨
    時可以煞停之距離，不得任意以迫近或其他方式，迫使前車
    讓道。汽車行駛時，駕駛人應注意車前狀況及兩車並行之間
    隔，並隨時採取必要之安全措施，不得在道路上蛇行，或以
    其他危險方式駕車，亦為道路交通安全規則第94條第1項、
    第3項所明定。本件上訴人於104年11月15日下午4時11分許
    ，騎乘車牌號碼00-00號大型重型機車，沿新北市三峽區大
    埔路台7乙線往三峽市區方向行駛，行經該路段約3.8公里處
    ，本應注意車前狀況，並隨時採取必要之安全措施，依當時
    天候晴、日間自然光線、路況良好無缺陷，並無不能注意之
    情事，詎上訴人竟疏未注意，貿然超車前行，撞擊同向前方
    由被上訴人所騎乘之系爭重型機車，致被上訴人人車倒地，
    受有左脛骨腓骨開放粉碎性骨折併大片軟組織壞死、左膕動
    脈損傷之傷害，上訴人因此涉犯過失傷害罪嫌，經原法院刑
    事庭以106年度交簡字第1438號刑事判決處拘役40日，如易
    科罰金，以1,000元折算1日確定，為上訴人所不爭，並有上
    開刑事判決、105年3月21日、106年5月24日林口長庚醫院、
    106年4月20日長庚醫療財團法人台北長庚紀念醫院（下稱台
    北長庚醫院，與林口長庚醫院合稱長庚醫院）出具之診斷證
    明書等件在卷可稽（原法院106年度交附民字第27號卷第3至
    4頁、原審卷第69至71頁）。足認上訴人於前揭時地欲超越
    同向前方由被上訴人騎乘之系爭重型機車時，未注意車前狀
    況，並隨時保持必要之安全措施，以致系爭事故發生，其對
    系爭事故之發生有過失。此經新北市車輛行車事故鑑定委員
    會鑑定結果，為同一認定，亦經本院調閱原法院106年度交
    易字第44號過失傷害案件卷宗（下稱刑事卷）查證明確，並
    有鑑定書附於刑事卷可參（刑事卷第13頁正反面），被上訴
    人主張上訴人系爭事故之發生有過失，為可採取。又被上訴
    人確因系爭事故受有上開傷害，上訴人之過失行為與被上訴
    人所受之傷害結果間有相當因果關係，被上訴人主張上訴人
    應負過失侵權行為損害賠償責任，自屬有據。
  ㈡被上訴人得請求上訴人賠償之項目及金額若干?
　⒈按不法侵害他人之身體或健康者，對於被害人因此喪失或減
    少勞動能力或增加生活上之需要時，應負損害賠償責任。不
    法侵害他人之身體、健康、名譽、自由、信用、隱私、貞操
    ，或不法侵害其他人格法益而情節重大者，被害人雖非財產
    上之損害，亦得請求賠償相當之金額。民法第193條第1 項
    、第195條第1項前段定有明文。
　⒉就被上訴人請求賠償之項目及金額審酌如下：
　⑴住院醫療費、膳食費及醫療用品費用部分：
　　被上訴人主張其支出住院醫療費用、膳食費及醫療用品費用
    共計27萬2,068元等情，固據提出其購買醫療器材及用品發
    票、長庚醫院之醫療費用收據、診斷證明書等件為證（原審
    第37至48、69至71頁）。惟其中104年12月30日、105年3月1
    2日、106年4月15日支出之病房費用差額7萬2,000元、1萬6,
    000元、3萬7,000元，合計12萬5,000元，係被上訴人入住雙
    床病房所增加之差額費用，有林口長庚醫院醫療費用收據在
    卷可憑（原審卷第45、47、48頁），被上訴人就依其受傷情
    形、醫療所需而有入住雙床病房之必要，既未舉證證明之，
    復於本院審理中同意扣除此病房費用差額12萬5,000元（本
    院卷第332頁），上訴人抗辯被上訴人所支出之醫療費用應
    扣除病房費用差額12萬5,000元，應為可採。又損害賠償之
    債，以有損害之發生及有責任原因之事實，並二者之間，有
    相當因果關係為成立要件。故原告所主張損害賠償之債，如
    不合於此項成立要件者，即難謂有損害賠償請求權存在。一
    般人每日均需攝入食物，每日多會支出三餐膳食費用，不論
    有無發生車禍，被上訴人住院期間支出三餐膳食費用，自難
    認與系爭事故有相當因果關係。被上訴人所支出之上開醫療
    費用包括膳食費用2,530元、40元，合計2,570元，有林口長
    庚醫療費用附卷可佐（原審卷第45、48頁），依上開說明，
    上訴人抗辯上開醫療費用應扣除膳食費2,570元，應屬可採
    。是被上訴人得請求上訴人賠償之住院醫療費用、醫療用品
    費用共計14萬4,498元（272,068元-125,000元-2,570元=144
    ,498元），逾此金額之請求，不應准許。
　⑵就醫往返車資費用、復健及車資費用部分：
　　被上訴人主張其因系爭事故受傷而支出就醫往返車資費用1
    萬2,103元、復健及車資費用2,400元等語，業據提出林口長
    庚醫院之醫療費用單據、合健骨科診所診斷證明書、收費收
    據等件為證（原審卷第49至64、67至68、128頁），且為上
    訴人所不爭，是被上訴人請求上訴人賠償就醫往返車資費用
    、復健及車資費用1萬4,503元（12,103元＋2,400元＝14,503
    元），即屬有據。
　⑶看護費用部分：
　　被上訴人固主張其因系爭事故受傷，需要專人看護136日，
    以全日看護費用2,000元計算，共計27萬2,000元等語。惟被
    上訴人因系爭事故受有左脛骨腓骨開放粉碎性骨折併大片軟
    組織壞死、左膕動脈損傷之傷害，於104年11月16日至12月3
    0日、105年3月14日至3月21日、106年3月22日至4月14日住
    院手術及治療，其中104年11月16日至11月25日、106年3月2
    2日至3月30日住加護病房，術後於一般病房需人照護，105
    年3月21日出院後需人照護1個月，有105年3月21日、106年5
    月24日林口長庚醫院之診斷證明書在卷可稽（原審卷第69、
    71頁）。被上訴人入住加護病房期間，因加護病房係由醫護
    人員專責照護，被上訴人並無聘請專人或由家人照護之必要
    ，則其因系爭事故所受傷害需聘請專人或由家人照護之期間
    應為104年11月26日至12月30日、105年3月14日至3月21日、
    106年3月31日至4年14日，及自105年3月21日出院後1個月，
    共計88日。又被上訴人主張全日看護費用以2,000元計算乙
    節，業據提出侒侒看護中心收費說明為證（原審卷第126頁
    ）。則被上訴人得請求上訴人賠償看護費用合計17萬6,000
    元（2,000元x88日=176,000元），逾此範圍之請求，則屬無
    據。
　⑷不能工作之薪資損失部分：
　　被上訴人主張其於系爭事故發生後，於104年11月16日至12
    月30日、105年3月14日至3月21日、106年3月22日至4月14日
    住院手術及治療，105年3月21日出院後需人照護1個月，共
    計106日（45日+8日+24日+30日=106日），已如前述，被上
    訴人於前開期間既需專人照護，其請求該段期間無法工作之
    薪資損失，即屬有據。被上訴人另主張其於105年3月21日出
    院後須休養3個月無法工作，業據提出105年3月21日林口長
    庚醫院之診斷證明書為證（原審卷第69頁），足認被上訴人
    除自105年4月21日起至同年7月20日止，仍須休養而無法工
    作。則被上訴人因系爭事故而無法工作之日數合計應為196
    日（106日+90日=196日），上訴人抗辯被上訴人因系爭事故
    受傷而無法工作期間僅出院後1個月云云，並非可採。又被
    上訴人經診斷永久失能之當月起前6個月平均月投保薪資2萬
    342元，有勞動部勞工保險局106年3月29日保職核字第10603
    1004083號函在卷可稽（原審卷第72頁）。被上訴人得請求
    上訴人賠償不能工作之薪資損失合計為13萬2,901元（20,34
    2元÷30x196日=132,901元，小數點以下四捨五入），被上訴
    人僅請求上訴人賠償11萬2,307元，應予准許。
　⑸減少勞動能力之損失部分：
　　被上訴人主張其因系爭事故受傷，致減少勞動能力76.9%，
    自系爭事故發生時起，至其年滿65歲退休時止，尚可工作期
    間29年，以104年最低基本工資2萬342元計算，其得請求減
    少勞動能力損害330萬9,303元等語。惟經本院囑託林口長庚
    醫院鑑定被上訴人因系爭事故所受勞動能力減損比例，被上
    訴人於109年5月27日至林口長庚醫院職業醫學科門診接受勞
    動力減損評估，經醫師依其現況施予理學檢查、問診、審閱
    病歷及安排X光檢查、神經電學檢查，綜合上述各項評估，
    被上訴人因左脛/腓骨骨折、左小腿脛/腓神經損傷，殘存左
    膝關節活動受限、左側垂足、左小腿植皮及疤痕等症，依據
    美國醫學會障害指引評估，並綜合被上訴人之賺錢能力、職
    業、年齡等因素衡酌後，調整計算其勞動能力減損46%，有
    林口長庚醫院109年6月29日長庚院林字第1090550572號函在
    卷可稽（本院卷第299頁），兩造對於該鑑定結果均表示無
    意見（本院卷第329頁），足認被上訴人因系爭事故受傷而
    減少勞動能力之比例為46%。又被上訴人主張其於系爭事故
    發生前之每月薪資為2萬342元，為上訴人所不爭，則被上訴
    人因系爭事故減少勞動能力之每月損害為9,357元（20,342
    元X46%=9,357元，小數點以下四捨五入），即每年11萬2,28
    4元（9,357元X12=112,284元）。審酌被上訴人為69年1月9
    日生，自104年11月15日系爭事故發生時起至105年7月20日
    休養期間屆滿時止，被上訴人因不能工作之薪資損失已獲全
    額賠償，自105年7月21日起迄至其於134年1月9日屆滿65歲
    退休日止，尚有28年又172天，依霍夫曼式計算法扣除中間
    利息（首期給付不扣除中間利息）核計其金額為202萬1,205
    元【112,284X17.00000000+（112,284X0.00000000）X（18.
    00000000-00.00000000）=2,021,205元。其中17.00000000
    為年別單利%第28年霍夫曼累計係數，18.00000000為年別單
    利5%第29年霍夫曼累計係數，0.00000000為未滿一年部分折
    算年數之比例（172/365=0.00000000）。小數點以下四捨五
    入】。故被上訴人得請求上訴人賠償之減少勞動能力損失為
    202萬1,205元，逾此範圍之請求，則屬無據。
　⑹精神慰撫金部分：
    按不法侵害他人之身體、健康、名譽、自由、信用、隱私、
    貞操，或不法侵害其他人格法益而情節重大者，被害人雖非
    財產上之損害，亦得請求賠償相當之金額，民法第195條第1
    項前段定有明文。又賠償慰藉金固為廣義賠償之性質，然究
    與賠償有形之損害不同，故賠償慰藉金非如賠償有形損害之
    有價額可以計算，因此究竟如何始認為相當，自得由法院斟
    酌各種情形定其數額。慰藉金之多寡，應斟酌雙方之身分、
    地位、資力與加害之程度及其他各種情形核定相當之數額；
    其金額是否相當，自應依實際加害情形與被害人所受之痛苦
    及雙方之身分、地位、經濟狀況等關係決定之。本件被上訴
    人因系爭事故受有左脛骨腓骨開放粉碎性骨折併大片軟組織
    壞死、左膕動脈損傷之傷害，並於現狀殘存左膝關節活動受
    限、左側垂足、左小腿植皮及疤痕等症狀，且勞動能力減損
    程度46%，已如前述，衡情其身心自受有相當之痛苦，其請
    求上訴人賠償精神慰撫金，核屬有據。又被上訴人自陳系爭
    事故發生前從事室內裝潢木作，每月所得收入約5萬元，其
    於職業工會投保之月薪為2萬342元，名下存款及財產總額約
    400至500萬元；上訴人自陳系爭事故發生前每月薪資所得為
    3萬5,000元，名下並無其他財產，有稅務電子閘門財產所得
    調件明細表等附卷可稽（本院卷第118、145頁）。原審斟酌
    上情及兩造之身分、地位、學歷、經濟能力、被上訴人所受
    身體傷害及精神上痛苦程度、系爭事故發生原因等一切情狀
    ，認被上訴人得請求之慰撫金為60萬元，核屬適當，尚無不
    合。上訴人抗辯原審酌定被上訴人得請求之精神慰撫金數額
    過高，洵非可取。
  ⑺財物損失部分：
　①按物被毀損時，被害人除得依據民法第196 條請求賠償外，
    並不排除民法第213條至第215條之適用，依民法第196條請
    求賠償物被毀損所減少之價額，得以修復費用為估定之標準
    ，但以必要者為限(例如：修理材料以新品換舊品，應予折
    舊)。被上訴人主張其所有之系爭重型機車因系爭事故毀損
    ，致其受有支出修復必要費用10萬8,670元（含零件費用9萬
    6,670元、工資費用1萬2,000元）之損害等情，業據提出估
    價單、系爭重型機車毀損照片為證（原審卷第76至82頁) ，
    復經證人即永錩車業行負責人莊凱傑到庭證述明確，並提出
    維修估價單為憑（本院卷第216至221頁），堪認上開零件及
    工資費用確係修復系爭重型機車所必要。惟系爭重型機車為
    95年7月出廠，有行車執照附卷可佐（臺灣臺北地方檢察署1
    05年度調偵字第2822號卷第3頁）。關於零件更新費用之請
    求，既以新材料更換舊材料，自應以扣除按重型機車使用年
    限計算折舊後之費用為限（最高法院77年度第9次民事庭會
    議決議㈠參照）。依行政院所發布之固定資產耐用年數表及
    固定資產折舊率表，機械腳踏車之耐用年數為3年，依定率
    遞減法每年應折舊千分之536，其最後1年之折舊額，加歷年
    折舊累計額，其總和不得超過該資產成本原額之10分之9。
    系爭重型機車至系爭事故發生時即104年11月15日止，其實
    際使用期間已逾3年，依上開定率遞減法計算零件之折舊，
    其扣除折舊後之零件修復費用應為9,667元（96,670元X1/10
    =9,667元），加計工資1萬2,000元，被上訴人得請求上訴人
    賠償系爭重型機車修復費用應為2萬1,667元（9,667元+12,0
    00元=21,667元)，逾此範圍之請求，則屬無據。　
　②被上訴人主張其所有之安全帽、防摔衣因系爭事故受損乙節
    ，業據提出安全帽受損照片、被上訴人於系爭事故發生後遭
    脫下防摔衣之現場照片等件為證（原審卷第84至88頁、本院
    卷第163頁），足認被上訴人於系爭事故發生時曾穿戴安全
    帽及防摔衣，且該安全帽外殼上有明顯碰撞痕跡。審酌被上
    訴人因系爭事故而人車倒地，並受有左脛骨腓骨開放粉碎性
    骨折併大片軟組織壞死、左膕動脈損傷之傷害，被上訴人當
    時穿著防摔衣衡情理應會隨之受損，以避免其身體受到更大
    傷害。是被上訴人請求上訴人賠償因安全帽、防摔衣毀損所
    受之損害，即屬有據。被上訴人雖未能提出其購買系爭安全
    帽、防摔衣之發票或單據，然依民事訴訟法第222條第2項規
    定，被上訴人已證明受有損害而不能證明其數額，本院自應
    斟酌一切情況，依所得心證定其數額。本院考量被上訴人所
    提與系爭安全帽、防摔衣相類似之產品，其網路市價分別為
    9,800元、4,180元（原審卷第83、89頁），且系爭事故發生
    時，被上訴人穿載之安全帽、防摔衣已非新品而須計算折舊
    等情，酌定被上訴人因系爭安全帽、防摔衣毀損所受之損害
    數額各為4,500元、2,000元，被上訴人逾此範圍之請求，應
    屬無據。
  ⒊綜上，被上訴人因系爭事故得請求上訴人賠償之項目及金額
    為住院醫療費用、醫療用品費用14萬4,498元、就醫往返車
    資費用1萬2,103元、復健及車資費用2,400元、看護費用17
    萬6,000元、不能工作之薪資損失11萬2,307元、減少勞動能
    力之損失202萬1,205元、系爭重型機車修復費用2萬1,667元
    、安全帽損失4,500元、防摔衣損失2,000元、慰撫金60萬元
    ，合計為309萬6,680元。
　㈢被上訴人就系爭事故之發生是否與有過失?
　　按損害之發生或擴大，被害人與有過失者，法院得減輕賠償
    金額或免除之，民法第217條第1項定有明文。系爭事故經新
    北市政府車輛行車事故鑑定委員會鑑定結果，認兩造駕駛大
    型重型機車，路況塞車下連續超越前車，同為系爭事故之肇
    事原因，有新北市政府車輛行車事故鑑定委員會鑑定意見書
    附於刑事卷可佐（刑事卷第13頁正反面）。且被上訴人就其
    應就系爭事故之發生負50%之過失責任復表示無意見（本院
    卷第333頁）。是上訴人抗辯被上訴人就系爭事故之發生與
    有過失，應減輕其50%之賠償責任，為可採取。則被上訴人
    得請求上訴人賠償金額為154萬8,340元（3,096,680元X50%=
    1,548,340元，小數點以下四捨五入）。
　㈣末按保險人依強制汽車責任保險法規定所為之保險給付，視
    為被保險人損害賠償金額之一部分；被保險人受賠償請求時
    ，得扣除之，強制汽車責任保險法第32條定有明文。被上訴
    人於系爭事故發生後已領取強制汽車責任險理賠金47萬元，
    為兩造所不爭執（本院卷第63、334頁），且有第一產物保
    險股份有限公司賠案領款狀況查詢在卷可稽（本院卷第65頁
    ）。則被上訴人得請求上訴人之賠償金額扣除其所受領強制
    險理賠金後應為107萬8,340元（1,548,340元－470,000元＝1,
    078,340元）。
五、從而，被上訴人依民法第184條第1項前段、第191條之2、第
    193條第1項、第195條第1項前段規定，請求上訴人賠償107
    萬8,340元，及自刑事附帶民事起訴狀繕本送達翌日即106年
    6月14日（附民卷第1頁）起至清償日止，按週年利率5%計算
    之利息，為有理由，應予准許，逾此範圍之請求，為無理由
    ，應予駁回。原審就超過上開應予准許其中127萬2,776元（
    2,351,116元-1,078,340元=1,272,776元）本息部分，為上
    訴人敗訴之判決，尚有未洽。上訴意旨指摘原判決此部分不
    當，求為廢棄，為有理由，爰由本院廢棄改判如主文第2項
    所示。至就上開應予准許部分，原審為上訴人敗訴之判決，
    核無不合。上訴意旨指摘原判決此部分不當，求予廢棄改判
    ，為無理由，應駁回上訴。又本件所命給付未逾150萬元，
    上訴人不得上訴第三審，上訴人陳明願供擔保，聲請宣告免
    為假執行，即無必要，附此敘明。
六、本件事證已臻明確，兩造其餘之攻擊或防禦方法及所用之證
    據，經本院斟酌後，認為均不足以影響本判決之結果，爰不
    逐一論列，併此敘明。
七、據上論結，上訴人之上訴為一部有理由，一部無理由，依民
    事訴訟法第449條第1項、第450條、第79條，判決如主文。
中　　華　　民　　國　　109 　年　　9 　　月　　16　　日
                  民事第十二庭  
                        審判長法  官  陳秀貞
                              法  官  蔡世芳
                              法  官  林哲賢
正本係照原本作成。
不得上訴。
中　　華　　民　　國　　109 　年　　9 　　月　　17　　日

　　　　　　　　　　　　　　　書記官  陳盈真